【裁判字號】    98,訴緝,170
【裁判日期】    980630
【裁判案由】    毒品危害防制條例
【裁判全文】
臺灣板橋地方法院刑事判決             98年度訴緝字第170號
公  訴  人  臺灣板橋地方法院檢察署檢察官
被      告  甲○○
上列被告因違反毒品危害防制條例案件，經檢察官提起公訴（97
年度毒偵字第5567號），被告於準備程序進行中先就被訴事實為
有罪之陳述，經告知簡式審判程序之旨，並聽取當事人之意見後
，本院合議庭裁定由受命法官獨任進行簡式審判程序，茲判決如
下：
    主  文
甲○○施用第一級毒品，處有期徒刑拾月，扣案之第一級毒品海
洛因壹袋（驗餘淨重零點貳陸公克）沒收銷燬之，扣案盛裝上開
第一級毒品海洛因之包裝袋壹只及注射針筒壹支，均沒收；又施
用第二級毒品，處有期徒刑陸月，扣案之注射針筒壹支沒收。應
執行有期徒刑壹年貳月，扣案之第一級毒品海洛因壹袋（驗餘淨
重零點貳陸公克）沒收銷燬之，扣案盛裝上開第一級毒品海洛因
之包裝袋壹只及注射針筒壹支，均沒收。
    事  實
一、甲○○曾違犯殺人未遂、前肅清煙毒條例、貪污、槍砲彈藥
    刀械管制條例、毒品危害防制條例等案件（均不構成累犯）
    ，其中於民國（下同）90年間，因施用毒品案件，經本院以
    90年度毒聲字第41 02號刑事裁定經送觀察、勒戒後，認有
    繼續施用毒品傾向，復依本院90年度毒聲字第4330號刑事裁
    定令入戒治處所施以強制戒治，因其成效評定合格，無繼續
    戒治之必要，而依本院以91年度毒聲字第1118號刑事裁定停
    止戒治，所餘戒治期間，付保護管束，詎被告未依規定報告
    ，違反保護管束應遵守事項情節重大，再經本院以92年度毒
    聲更字第1號刑事裁定撤銷停止戒治，令入戒治處所施以強
    制戒治，於92年10月17日強制戒治期滿，並經臺灣板橋地方
    法院檢察署檢察官以92年度戒毒偵359號為不起訴處分確定
    詎甲○○猶不知悔改，於上揭強制戒治執行完畢釋放出所後
    五年內，復基於施用第一級毒品海洛因之犯意，於97年6月
    26日10時許，於其位於臺北縣林口鄉○○路525巷20號2樓住
    處（起訴書誤載為「97年度6月26日為警採尿回溯26小時內
    之某時許，在不詳地點」），以將第一級毒品海洛因摻水置
    入其所有針筒內再注射身體之方式，施用第一級毒品海洛因
    1次；另基於施用第二級毒品甲基安非他命之犯意，於97 年
    6月26日凌晨1時許，在上述地點（起訴書誤載為「於97 年6
    月26日為警採尿96小時內某時，在不詳地點」），以將第二
    級毒品甲基安非他命置入其所有上開針筒內再注射身體之方
    式，施用第二級毒品甲基安非他命1次。嗣於97年6月26日11
    時45分許，為警在臺北縣林口鄉○○路71號對面查獲，並扣
    得其所有暨用餘持有之第一級毒品海洛因1包（原淨重
    0.2620公克，嗣鑑驗時取樣用罄0.0020公克，驗餘淨重
    0.2600公克）及其所有供施用毒品之上開注射針筒1支。
二、案經臺北縣政府警察局新莊分局報請臺灣板橋地方法院檢察
    署檢察官偵查起訴，再經本院合議庭裁定進行簡式審判程序
    審理。
    理  由
一、按本件被告甲○○所犯為死刑、無期徒刑、最輕本刑為3年
    以上有期徒刑以外之罪，其於準備程序進行中先就被訴事實
    為有罪之陳述，經告知簡式審判程序之旨，並聽取公訴人、
    被告之意見後，本院合議庭認宜由受命法官獨任進行簡式審
    判程序，爰依刑事訴訟法第273條之1第1項規定，裁定進行
    簡式審判程序，合先敘明。
二、上揭犯罪事實，業據被告於本院準備程序中及審理時坦承不
    諱，且其於97年6月26日14時5分許，在臺北縣政府警察局新
    莊分局林口分駐所警詢時配合警方所採集之尿液檢體，經送
    請臺灣檢驗科技股份有限公司遞以EIA酵素免疫分析法初驗
    、GC/MS氣相層析質譜儀法複驗結果，確呈現嗎啡及安非他
    命類陽性反應，有臺北縣政府警察局查獲毒品案件尿液檢體
    監管紀錄表及臺灣檢驗科技股份有限公司濫用藥物檢驗報告
    各1紙在卷可稽；且被告為警查獲之際，確有扣得如事實欄
    所載之物，亦有臺北縣政府警察局搜索、扣押筆錄、臺北縣
    政府警察局新莊分局扣押物品目錄表、交通部民用航空局航
    空醫務中心毒品鑑定書影本各1份及扣案物品照片5幀附卷可
    稽，堪信被告上開自白確與事實相符。次查被告於90年間，
    經本院以90年度毒聲字第4102號刑事裁定經送觀察、勒戒後
    ，認有繼續施用毒品傾向，嗣依本院90年度毒聲字第43 30
    號刑事裁定令入戒治處所施以強制戒治，因其成效評定合格
    ，無繼續戒治之必要，而依本院以91年度毒聲字第1118號刑
    事裁定停止戒治，所餘戒治期間，付保護管束，詎被告未依
    規定報告，違反保護管束應遵守事項情節重大，再經本院以
    91年度毒聲字第3145號刑事裁定撤銷停止戒治，令入戒治處
    所施以強制戒治，於92年10月17日強制戒治期滿，並經臺灣
    板橋地方法院檢察署檢察官以92年度戒毒偵359號為不起訴
    處分確定等節，有臺灣高等法院被告前案紀錄表在卷足憑，
    被告於強制戒治執行完畢釋放出所後5年內，再犯本件施用
    毒品案件，核與毒品危害防制條例第23條第2項規定相當，
    自應依法訴追處罰。綜上所述，本案事證已臻明確，被告犯
    行洵堪認。
三、核被告所為，係犯毒品危害防制條例第10條第1項之施用第
    一級毒品罪及同條第2項之施用第二級毒品罪；其施用前後
    持有第一級毒品海洛因、施用前持有第二級毒品甲基安非他
    命之低度行為，均為其施用之高度行為所吸收，不另論罪；
    至其所犯上開2罪間，犯意各別，行為互殊，應分論併罰。
    爰審酌被告前經強制戒治執行完畢後，猶另萌施用毒品犯意
    ，再犯本罪，顯見其戒除毒癮之意志薄弱，且未衷心悛悔，
    漠視法令之禁制，恣意濫用毒品，其行可訾，惟尚知坦承犯
    行，兼衡其施用毒品之種類、期間、次數、動機、目的、手
    段等一切情狀，分別量處如主文所示之刑，並定其應執行之
    刑，以資懲儆。
四、扣案之上開毒品海洛因1包（驗餘淨重0.260公克），為本案
    查獲之毒品，已如上述，爰依毒品危害防制條例第18條第1
    項前段規定，不問屬於犯人與否，沒收銷燬之（鑑驗時取樣
    用罄之海洛因，毋庸再為沒收銷燬之諭知）；又扣案盛裝上
    開毒品之包裝袋1只及注射針筒1支，均係被告所有供其施用
    第一級毒品及第二級毒品所用之物，已如上述，爰依刑法第
    38條第1項第2款之規定宣告沒收。
據上論斷，應依刑事訴訟法第273條之1第1項、第299條第1項前
段，毒品危害防制條例第10條第1項、第2項、第23條第2項、第
18條第1項前段，刑法第11條前段、第51條第5款、第38 條第1項
第2款，判決如主文。
本案經檢察官江耀民到庭執行職務。
中    華    民    國    98    年    6    月    30    日
                  刑事第二庭法  官  王屏夏
上列正本證明與原本無異。
如不服本判決，應於判決送達後10日內敘明上訴理由，向本院提
出上訴狀 (應附繕本)，上訴於臺灣高等法院。其未敘述上訴理
由者，應於上訴期間屆滿後20日內向本院補提理由書「切勿逕送
上級法院」。
                            書記官  陳秀慧
中    華    民    國    98    年    7     月    1     日
附錄本案論罪科刑法條全文：
毒品危害防制條例第10條施用第一級毒品者，處6月以上5年以下
有期徒刑。
施用第二級毒品者，處 3 年以下有期徒刑。


司法院資訊處製作；財團法人民間司法改革基金會備份。
